【裁判字號】    98,審易,755
【裁判日期】    990111
【裁判案由】    竊盜等
【裁判全文】
臺灣新竹地方法院刑事判決             98年度審易字第755號
公  訴  人  臺灣新竹地方法院檢察署檢察官
被      告  丙○○
上列被告因竊盜等案件，經檢察官提起公訴（98年度偵字第8137
號），經被告於本院準備程序中，就被訴事實為有罪之陳述，經
告知被告簡式審判程序之旨，並聽取檢察官、被告之意見後，經
本院進行簡式審判程序，本院判決如下：
    主    文
丙○○犯攜帶兇器毀越門扇竊盜罪，累犯，處有期徒刑拾月。又
犯攜帶兇器毀越門扇竊盜罪，累犯，處有期徒刑拾月。應執行有
期徒刑壹年陸月。
    犯罪事實
一、丙○○前於民國95年間，因竊盜案件，經臺灣桃園地方法院
    於95年4月12日以95年度易字第296號判決判處有期徒刑1 年
    確定，於96年2月5日縮刑期滿執行完畢。又於96年間，因搶
    奪及竊盜案件，經本院於96年6月26日以96年度訴字第381號
    判決分別判處有期徒刑10月、10月，併定應執行有期徒刑1
    年6 月確定；嗣經本院於96年8月13日以96年度聲減字第996
    號裁定分別減刑為有期徒刑5月、5月，併定應執行有期徒刑
    9月確定，甫於97年1月7 日縮刑期滿執行完畢。詎丙○○仍
    不知悔改，竟意圖為自己不法之所有，分別於下列時間、地
    點，前後為2次竊盜行為：
（一）於98年8月26日上午9時許，持客觀上足以對人之生命、身
      體之安全構成威脅，具有危險性，可供作為兇器使用之鋤
      頭（未扣案），毀損甲○○○位於新竹縣竹北市○○○街
      97號住處鐵門後，進入該住處內（毀損、侵入住宅部分，
      未據告訴），竊取甲○○○所有現金新臺幣（下同）1 萬
      5千元及金飾約6兩5錢（價值約19萬5千元），得手後旋逃
      離現場，並將所竊得之金錢花用殆盡，其餘物品則丟棄。
（二）又於98年8月31日下午4時30分許前之某不詳時間，持客觀
      上足以對人之生命、身體之安全構成威脅，具有危險性，
      可供作為兇器使用之木棍（未扣案），毀損乙○○位於新
      竹縣竹北市○○○街151 號住處鋁門上之玻璃後，開啟該
      門侵入該住處內，竊取乙○○所有現金2千元及金手鍊約5
      錢，得手後旋逃離現場，並將所竊得之金錢花用殆盡，其
      餘物品則丟棄。嗣甲○○○於98年8 月26日上午11時25分
      發現遭竊、乙○○於98年8月31日下午4時30分發現遭竊，
      並報警處理，經警採集指紋比對後，發現與丙○○指紋卡
      相符，始查悉上情。
二、案經乙○○訴由新竹縣政府警察局竹北分局報告臺灣新竹地
    方法院檢察署檢察官偵查起訴。
    理    由
一、程序部分：
    按除被告所犯為死刑、無期徒刑、最輕本刑為3 年以上有期
    徒刑之罪或高等法院管轄第一審案件者外，於前條第1 項程
    序進行中，被告先就被訴事實為有罪之陳述時，審判長得告
    知被告簡式審判程序之旨，並聽取當事人、代理人、辯護人
    及輔佐人之意見後，裁定進行簡式審判程序，刑事訴訟法第
    273條之1第1 項定有明文。本件被告丙○○所犯係死刑、無
    期徒刑、最輕本刑為3 年以上有期徒刑以外之罪，其於準備
    程序中就被訴事實為有罪之陳述，經告知簡式審判程序之旨
    ，並聽取公訴人及被告丙○○之意見後，本院認為適宜進行
    簡式審判程序，合先敘明。
二、認定被告丙○○犯行所憑之各項證據：
（一）被告丙○○於警詢中之供述及於本院準備程序、簡式審判
      程序時均坦承不諱。其稱略以：伊於98年8月26日上午9時
      許，持鋤頭毀損被害人甲○○○位於新竹縣竹北市○○○
      街97號住處鐵門後，進入該住處內竊取甲○○○所有現金
      約1萬5千元及金飾戒指約4、5枚；又於98年8 月31日，持
      木棍毀損告訴人乙○○位於新竹縣竹北市○○○街151 號
      住處鋁門上之玻璃後，進入該住處內竊取告訴人乙○○所
      有現金2 千元及金手鍊，伊將上開竊得之現金拿去買糖尿
      病的藥而花用完畢，另上開竊得之金飾因不敢拿去賣，就
      丟棄在麻園溪的水溝裡頭等語（見98年度偵字第8137號偵
      查卷第4至6頁，本院卷第24、26至30頁）。
（二）被害人甲○○○於警詢中所為之指述稱：她於98年8 月26
      日上午11時25分許，發現她位於新竹縣竹北市○○○街97
      號之住處遭竊，竊嫌從她家的1 樓後門破壞鎖頭後侵入，
      竊走她所有現金1萬5千元及金飾約6兩5 錢（價值約19萬5
      千元）等語（見上開偵查卷第7、8頁）。
（三）告訴人乙○○於警詢中所為之指述稱：他於98年8 月31日
      下午4時30分許，發現他位於新竹縣竹北市○○○街151號
      之住處，遭歹徒打破大門鋁門玻璃侵入家中，竊取現金約
      2 千元及金手鍊1條約5錢等語（見上開偵查卷第9 、10頁
      ）。
（四）內政部警政署刑事警察局98年9月24日刑紋字第098013049
      8號鑑驗書、98年9月29日刑紋字第0980135593號鑑驗書各
      1 份（見上開偵查卷第11至17頁）：證明現場採集竊嫌之
      指紋與被告丙○○之指紋卡相符之事實。
（五）現場採證照片28張（見上開偵查卷第18至32頁）：佐證前
      開犯罪事實。
（六）綜上，本件事證業臻明確，被告丙○○上揭犯行至堪認定
      ，應依法予以論科。
三、論罪科刑：
（一）論罪：
  １、按附加於鐵門上之「掛鎖」，抑係鑲在鐵門上之鎖，如係
      前者，其鎖固屬安全設備；若係後者，該鎖即構成門之一
      部，加以毀壞，則應認係毀壞門扇，最高法院74年度臺上
      字第243 號判決、85年度臺上字第5433號判決意旨可參。
      又按被害人之住宅後門之門窗玻璃係後門（即門扇）之一
      部分，上訴人將該後門之門窗玻璃打破，爬越該後門之門
      窗進入屋內行竊，應成立刑法第321條第1項第2 款之毀越
      門扇竊盜罪，最高法院75年度臺上字第201 號判決意旨參
      照。本案被告丙○○持鋤頭破壞被害人甲○○○住處之鑲
      在鐵門上之鎖，該鎖係屬門之一部；又被告丙○○持木棍
      敲破告訴人乙○○住處鋁門上之玻璃，該玻璃屬鋁門之一
      部分，是被告丙○○2 次所為，均係構成毀壞門扇而非安
      全設備。又所謂兇器，其種類並無限制，凡客觀上足對人
      之生命、身體、安全構成威脅，具有危險性之兇器均屬之
      ，且祇須行竊時攜帶此種具有危險性之兇器為已足，並不
      以攜帶之初有行兇之意圖為必要（最高法院79年度臺上字
      第5253號判例意旨參照）。是核被告丙○○攜帶鋤頭破壞
      被害人甲○○○上揭住處鑲在大門上之門鎖後進入屋內，
      竊取被害人甲○○○所有之上開財物；另攜帶木棍敲破告
      訴人乙○○住處鋁門上之玻璃，開啟該門侵入該住處竊取
      告訴人乙○○所有之上開財物，均係犯刑法第321 條第1
      項第2 款、第3 款之攜帶兇器毀越門扇之加重竊盜罪。
  ２、次按毀越門扇而入室行竊，其越入行為即屬侵入住宅，已
      結合於所犯加重竊盜之罪質中，更無更行構成侵入住宅罪
      之理；又按上訴人毀壞構成門扇之一部之電動鎖及喇叭鎖
      ，係毀壞門扇之行為，毀壞附加於門上之掛鎖，則屬毀壞
      安全設備，因認上訴人所為，係犯刑法第321條第1 項第2
      款、第3 款之攜帶兇器毀壞門扇、安全設備竊盜罪。其毀
      壞門扇及安全設備之行為，乃係竊盜之加重要件行為，自
      無成立毀損罪之餘地（最高法院27年上字第1887號判例意
      旨、83年臺上字第3856號判決意旨參照）。準此，被告丙○○無故侵入住宅及毀損之犯行，雖經告訴人乙○○提出
      告訴，但應為攜帶兇器毀越門扇竊盜之行為所吸收，均不
      另論罪。公訴人認被告丙○○另犯刑法第306 條侵入住宅
      罪、同法第354 條之毀損罪，尚有未洽，惟因起訴基本犯
      罪事實同一，爰依法變更起訴法條，併此敘明。
（二）數罪併罰：被告丙○○就上開2 次竊盜犯行，其犯意各別
      ，時間、地點、被害人均不相同，均應分論併罰。
（三）累犯：被告丙○○前於95年間，因竊盜案件，經臺灣桃園
      地方法院於95年4月12日以95年度易字第296號判決判處有
      期徒刑1年確定，於96年2月5 日縮刑期滿執行完畢。又於
      96年間，因搶奪及竊盜案件，經本院於96年6 月26日以96
      年度訴字第381 號判決分別判處有期徒刑10月、10月，併
      定應執行有期徒刑1年6月確定；嗣經本院於96年8 月13日
      以96年度聲減字第996號裁定分別減刑為有期徒刑5 月、5
      月，併定應執行有期徒刑9月確定，甫於97年1月7 日縮刑
      期滿執行完畢等情，有臺灣高等法院被告前案紀錄表1 份
      附卷可稽，其於有期徒刑執行完畢5 年內故意再犯本件有
      期徒刑以上之罪，為累犯，應依刑法第47條第1 項之規定
      加重其刑。
（四）量刑：爰審酌被告丙○○除有上開構成累犯之前案紀錄外
      ，另有多次竊盜之刑事前科，有前揭所示之臺灣高等法院
      被告前案紀錄表可稽，足徵其素行不佳，其不思守法自制
      ，循正當途徑獲取所需，竟為貪圖一己之私，竊取被害人
      甲○○○、告訴人乙○○所有之上開財物，危害社會治安
      與他人財產安全，守法意識薄弱，其所為實不足取，惟犯
      後坦承犯行，態度尚可，並同時考量其犯罪動機、手段、
      所生危害等一切情狀，分別量處如主文所示之刑，以資懲
      儆。
據上論斷，應依刑事訴訟法第273條之1第1項、第299條第1 項前
段、第300條，刑法第321條第1項第2款、第3款、第51條第5款、
第47條第1項，判決如主文。
本案經檢察官洪期榮到庭執行職務
中    華    民    國    99    年    1     月    11    日
                  刑事第九庭  法  官    劉兆菊
以上正本證明與原本無異。
如不服本判決應於收受判決後10日內向本院提出上訴書狀，並應
敘述具體理由。其未敘述上訴理由者，應於上訴期間屆滿後20日
內向本院補提理由書(均須按他造當事人之人數附繕本)「切勿逕
送上級法院」。
中    華    民    國    99    年    1     月    11    日
                              書記官    林兆嘉
附錄本案論罪科刑實體法條全文：
中華民國刑法第321條
（加重竊盜罪）
犯竊盜罪而有左列情形之一者，處6月以上、5年以下有期徒刑：
一  於夜間侵入住宅或有人居住之建築物、船艦或隱匿其內而犯
之者。
二  毀越門扇、牆垣或其他安全設備而犯之者。
三  攜帶兇器而犯之者。
四  結夥三人以上而犯之者。
五  乘火災、水災或其他災害之際而犯之者。
六  在車站或埠頭而犯之者。
前項之未遂犯罰之。

司法院資訊處製作；財團法人民間司法改革基金會備份。
